【裁判字號】    97,訴,1928
【裁判日期】    971128
【裁判案由】    毒品危害防制條例
【裁判全文】
臺灣臺北地方法院刑事判決              97年度訴字第1928號
公  訴  人  臺灣臺北地方法院檢察署檢察官
被      告  甲○○
上列被告因違反毒品危害防制條例案件，經檢察官提起公訴（97
年度毒偵字第2431號）後，因被告於準備程序中就被訴事實為有
罪之陳述，經本院合議庭裁定改行簡式審判程序審理，茲判決如
下：
    主  文
甲○○施用第一級毒品，累犯，處有期徒刑柒月。又施用第二級
毒品，累犯，處有期徒刑參月，扣案甲基安非他命壹包（驗餘淨
重貳參點肆參公克）沒收銷燬，空包裝壹個（重壹點貳公克）沒
收。應執行有期徒刑捌月，扣案甲基安非他命壹包（驗餘淨重貳
參點肆參公克）沒收銷燬，空包裝壹個（重壹點貳公克）沒收。
    事實及理由
一本件犯罪事實、證據、理由及適用法條，除引用檢察官起訴書
  之記載（如附件）外，並補充：扣案白色晶體1包（淨重24.11
  公克，驗餘淨重23.43 公克，空包裝重1.2 公克）經內政部警
  政署刑事警察局鑑定結果含有甲基安非他命成分，為毒品危害
  防制條例第2 條第2 項第2 款之第二級毒品甲基安非他命等情
  ，有該局97年8 月15日刑鑑字第0970111413號鑑定書在卷可憑
  。
二本院審酌被告甲○○前曾因施用毒品行為判處徒刑，卻再為本
  件犯行，顯未因前案刑之之執行而生警惕，對個人身心戕害甚
  鉅，其但念其犯後態度良好，坦承犯行，及所犯屬自戕行為等
  一切情狀，量處如主文所示之刑，並定其應執行之刑。扣案甲
  基安非他命1包（驗餘淨重23.43公克）不問屬於犯人與否，均
  依毒品危害防制條例第18條第1項前段規定諭知沒收銷燬之，
  空包裝1個（重1.2公克）有防止甲基安非他命裸露、逸出及潮
  濕之功用，並便於攜帶，為供被告施用安非他命所用之物，且
  屬被告所有，已經其供承在卷，依刑法第38條第1項第2款沒收
  之。
三本件被告所犯為死刑、無期徒刑、最輕本刑3 年以上有期徒刑
  以外之罪，亦非高等法院管轄第一審之案件，其於本院行準備
  程序時並就被訴事實為有罪之陳述，經聽取檢察官及被告之意
  見後，依刑事訴訟法第273 條之1 第1 項之規定，由本院合議
  庭裁定本件改依簡式審判程序，並由受命法官獨任進行審理。
四適用之法條：刑事訴訟法第273 條之1 第1 項、第299 條第1
  項前段、第310 條之2 、第454 條第2 項，毒品危害防制條例
  第10條第1 項、第2 項、第18條第1 項前段，刑法第11條前段
  、第47條第1項、第51條第5款、第38條第1項第2款。
本案經檢察官李建論到庭執行職務
中    華    民    國    97    年    11    月    28    日
                  刑事第十五庭  法  官   邱蓮華
上正本證明與原本無異。
如不服本判決應於收受送達後10日內向本院提出上訴書狀，並應
敘述具體理由；其未敘述上訴理由者，應於上訴期間屆滿後20日
內向本院補提理由書（圴須按他造當事人之人數附繕本）「切勿
逕送上級法院」。
                                書記官   葉宜玲
中    華    民    國    97    年    11    月    28    日
附件
臺灣臺北地方法院檢察署檢察官起訴書
                                    97年度毒偵字第2431號
    被      告  甲○○  男  30歲（民國○○年○○月○○日生）
                        住臺北市○○區○○路2段538號3 樓
                        國民身分證統一編號：Ｚ000000000號
上列被告因違反毒品危害防制條例案件，已經偵查終結，認應提
起公訴，茲將犯罪事實及證據並所犯法條分敘如下：
        犯罪事實
一、甲○○前因施用毒品案件，經臺灣板橋地方法院裁定送觀察
    、勒戒後，因無繼續施用毒品之傾向，於民國96年5 月10日
    釋放出所，並經臺灣板橋地方法院檢察署檢察官於96年5 月
    10日以96年度毒偵字第2394號為不起訴處分；另因施用毒品
    案件，經同法院以96年度簡字第5666號判處有期徒刑3 月確
    定，於96年11月29日易科罰金執行完畢。詎猶不知悔改，再
    次分別基於施用第一級毒品海洛因、第二級毒品安非他命之
    犯意，於97年7 月13日17時許，在臺北市○○街上之網路咖
    啡店，施用第二級毒品安非他命，以及於97年7月14日3時許
    為警採尿前回溯26小時內某時，在不詳地點，以不詳之方式
    ，施用第一級毒品海洛因。嗣於97年7月14日0時許，為警在
    臺北市中山區○○○路與民生路口查獲，當場扣得第二級毒
    品安非他命1 包（毛重25.38公克，淨重24.11公克），並經
    警詢後採尿送驗，因而查悉上情。
二、案經臺北市政府警察局中山分局報告偵辦。
        證據並所犯法條
一、上揭犯罪事實，業經被告甲○○自白不諱，而被告經警詢問
    後所採集之尿液檢體經送驗結果，呈安非他命、甲基安非他
    命、可待因、嗎啡陽性反應之情形，並有第二級毒品安非他
    命1包扣案可資佐證，復有台灣尖端先進生技醫藥股份有限
    公司出具之濫用藥物檢驗報告乙紙附卷足稽。又被告前因施
    用毒品案件，經判處有期徒刑3月確定，於96年11月29日易
    科罰金執行完畢，有本署刑案資料查註紀錄及全國施用毒品
    案件紀錄表各一份在卷可考，是被告犯嫌堪予認定。
二、核被告所為，係犯毒品危害防制條例第10條第1、2項施用第
    一級、第二級毒品罪嫌。被告持有第二級毒品安非他命之低
    度行為，應為施用第二級毒品之高度行為所吸收，不另論罪
    。被告所犯前開二罪間，犯意各別，行為互殊，應分論併罰
    。又被告於上開有期徒刑執行完畢後，5 年內故意再犯本件
    有期徒刑以上之罪，為累犯，請依刑法第47條規定，加重其
    刑。另扣案之第二級毒品安非他命1 包請依毒品危害防制條
    例第18條第1項前段規定宣告沒收銷燬之。
三、依毒品危害防制條例第23條第2項前段、刑事訴訟法第251條
    第1項提起公訴。
    此  致
臺灣臺北地方法院
中    華    民    國    97    年    9     月    12    日
                              檢  察  官  慶  啟  人
附錄本案所犯法條全文
毒品危害防制條例第10條
施用第一級毒品者，處 6 月以上 5 年以下有期徒刑。
施用第二級毒品者，處 3 年以下有期徒刑。


司法院資訊處製作；財團法人民間司法改革基金會備份。
